臺灣新北地方法院刑事裁定
111年度板秩抗字第7號
抗  告  人  
即被移送人  蘇德村



上列抗告人即被移送人因違反社會秩序維護法案件，不服本院板
橋簡易庭於民國111年10月5日所為111年度板秩字第153號第一審
裁定（移送書案號：新北市政府警察局永和分局111年9月5日新
北警永刑字第1114214413號），提起抗告，本院管轄第二審之普
通庭裁定如下：
    主  文
原裁定撤銷。
蘇德村藉端滋擾住戶（111年8月14日、111年8月20日），共二次
，各處罰鍰新臺幣貳仟元。又藉端滋擾住戶（111年8月29日、11
1年8月30日），處罰鍰新臺幣參仟元。應執行罰鍰陸仟元。
    理  由
一、原裁定意旨略以：抗告人即被移送人蘇德村（下稱抗告人）
    先後於111年8月14日上午10時3分、同月20日下午6時45分許
    、同月29日下午8時31分許、同月30日下午6時15分許，在被
    害人林玉婷、李慧（以下合稱被害人）之新北市○○區○○街00
    巷0號住處（下稱被害人住處）按壓門鈴、受退去之要求仍
    留置，足以干擾該公寓大廈其他住戶原得享有之安寧秩序，
    而有違反社會秩序維護法「藉端滋擾」之行為，爰依社會秩
    序維護法第68條第2款規定，各裁處罰鍰新臺幣（下同）200
    0元，應執行罰鍰7000元等語。
二、抗告意旨略以：被害人林玉婷之父、李慧之夫「阿景」於大
    約20年前向我借款303萬元，迄今仍未返還，我才於上開時
    間前往討債，我只有按門鈴及坐在地上，等「阿景」出來，
    我沒有大聲說話，也沒有吵到鄰居，故提起抗告等語。
三、按藉端滋擾住戶、工廠、公司行號、公共場所或公眾得出入
    之場所者，處3日以下拘留或1萬2000元以下罰鍰，社會秩序
    維護法第68條第2款定有明文。所謂「藉端滋擾」，並不以
    行為人有無正當理由而異，亦即不因藉端滋擾住戶之行為人
    與受其滋擾之住戶間有無其他糾紛存在而異其認定，祇須行
    為人主觀上出於滋擾住戶故意，而以言語、行動等方式，藉
    特定事端擴大發揮，踰越該事端在一般社會大眾觀念中所容
    許之合理範圍，致擾及住戶之安寧秩序而言。
四、經查：
　㈠抗告人先後於111年8月14日上午10時3分、同月20日下午6時4
    5分許、同月29日下午8時31分許、同月30日下午6時15分許
    ，持續按壓被害人住處之門鈴，經被害人當面確認來意後，
    雖表示「阿景」欠其債務欲討債，然經被害人否認並要求抗
    告人離去，抗告人仍滯留被害人住處外、坐躺大門處，每次
    期間短約數十分鐘、長約1至2小時，甚至投遞討債信件，並
    強調日後將再次前來等節，業據抗告人坦承不諱，並經被害
    人指述明確，復有監視錄影翻拍畫面7張及討債信件照片1張
    附卷可稽，此部分事實應堪認定。觀諸抗告人上開行為，乃
    多次前往被害人住處按壓門鈴，經被害人要求離去仍滯留許
    久，姑不論抗告人自始均未提出任何資料證明其所稱之債權
    是否屬實，其顯然欲以多次按壓門鈴、長時間滯留及投遞討
    債信件之方式，藉此給予被害人極大壓力逼迫還款，而不循
    民事程序求償、執行，主觀上應具有滋擾住戶之故意，以其
    所稱「討債」一事擴大發揮，客觀上已踰越一般社會大眾觀
    念中所容許之合理範圍，且擾及被害人及其他同棟住戶之居
    家安寧秩序，是抗告人所為，實已構成社會秩序維護法第68
    條第2款所規定之「藉端滋擾住戶」甚明。
　㈡按違反社會秩序維護法之數行為，分別處罰，但於警察機關
    通知單送達或逕行通知前，違反同條款之規定者，以一行為
    論，並得加重其處罰，社會秩序維護法第24條第1項定有明
    文。抗告人於111年8月14日、同月20日所為之藉端滋擾住戶
    行為，分別經警到場並通知至新北市政府警察局永和分局得
    和派出所（下稱得和派出所）製作警詢筆錄，而開立111年8
    月14日、111年8月20日之違反社會秩序維護法報告單各1張
    ，依社會秩序維護法第24條第1項本文之規定，應分別處罰
    ，並無疑義。然抗告人另於111年8月29日、同月30日所為之
    藉端滋擾住戶行為，則係經被害人李慧於111年8月30日指訴
    抗告人該2日行為，抗告人經警於111年8月30日到場並通知
    至得和派出所製作警詢筆錄，而開立111年8月30日違反社會
    秩序維護法報告單，是抗告人此部分所為，係於警察機關通
    知單送達或逕行通知前，違反同條款之規定，依社會秩序維
    護法第24條第1項但書之規定，應以一行為論，並得加重處
    罰。
五、原審認抗告人事證明確而予以裁處，固非無見，惟抗告人於
    111年8月29日、同月30日所為之藉端滋擾住戶行為，應以一
    行為論，詳如前述，原審錯誤認定為2行為而分別裁處，顯
    有未恰，抗告人執詞主張其所為並未滋擾住戶，雖無理由，
    惟原審裁定既有上開違誤之處，自應由本院予以撤銷並自為
    裁處。爰審酌抗告人自始未提出任何資料證明其對「阿景」
    確有債權，竟多次按壓被害人住處門鈴、經要求離去仍長時
    間滯留、坐躺大門處及投遞討債信件，藉此給予被害人極大
    之壓力，亦擾及被害人及其他同棟住戶之居家安寧秩序，所
    為顯然非當，兼衡抗告人之動機、目的、手段、生活狀況、
    品行、智識程度及行為後之態度等一切情狀，裁處如主文第
    2項所示。
據上論斷，應依社會秩序維護法第58條、第68條第2款、第24條
第1項、第25條第5款、第92條，刑事訴訟法第413條，裁定如主
文。
中　　華　　民　　國　　111 　年　　11　　月　　30　　日
                  刑事第三庭  審判長法　官  蘇揚旭
                                    法  官  施建榮
                                    法  官  洪振峰
上列正本證明與原本無異。
本裁定不得抗告。
                                    書記官  蘇宣容　　　
中　　華　　民　　國　　111 　年　　12　　月　　1 　　日